臺灣臺中地方法院刑事判決
109年度易字第3302號
公  訴  人  臺灣臺中地方檢察署檢察官
被      告  林銘信




上列被告因竊盜案件，經檢察官提起公訴（109年度偵字第26427
號），本院判決如下：
    主    文
林銘信無罪。
    理    由
一、公訴意旨略以：被告林銘信於民國109年6月15日凌晨2時58
    分許，騎乘其胞妹林佩君所有車牌號碼000-000號普通重型
    機車，途經告訴人劉惠婷位於臺中市○○區○○路0段000○0號工
    廠時，竟意圖為自己不法之所有，竊取告訴人所有放置該處
    價值共計新臺幣1500元之多肉植物盆栽共20盆，得手後，隨
    即騎乘上開機車逃離現場。嗣經告訴人發現遭竊並報警處理
    ，經警調閱監視器後，始循線查悉上情。因認被告涉犯刑法
    第320條第1項之竊盜罪嫌等語。
二、按犯罪事實應依證據認定之，無證據不得認定犯罪事實；不
    能證明被告犯罪者，應諭知無罪之判決，刑事訴訟法第154
    條第2 項、第301 條第1 項定有明文。此所謂認定犯罪事實
    之證據，無論其為直接或間接證據，均須達於通常一般人均
    不致有所懷疑，而得確信其為真實之程度，始得據為有罪之
    認定（最高法院76年台上字第4986號判例意旨參照）。
三、檢察官認被告林銘信涉犯上開竊盜罪嫌，無非係以被告之供
    述、告訴人劉惠婷於警詢、偵詢中之指訴、證人林佩君於警
    詢中之證述、員警職務報告、車牌號碼000-000號普通重型
    機車車行紀錄、行竊後推測返程路線及監視器翻拍照片、監
    視器影像翻拍照片及刑案現場照片等，為其論據。訊據被告
    固坦承車牌號碼000-000號普通重型機車係其向胞妹林佩君
    所借用，且案發當時未曾借予他人使用之事實，惟堅決否認
    有何公訴人所指之竊盜犯行，辯稱：我沒有竊取本案多肉植
    物盆栽等語。
四、經查：　　
㈠、告訴人劉惠婷種植在臺中市○○區○○路0段000○0號工廠外之多
    肉植物盆栽共20盆，於109年6月14日下午4時許起至同年月1
    5日晚間9時許間之某時，遭人竊取乙情，業據告訴人於警詢
    、偵詢中證述在卷（見偵卷第11至13頁、第87頁），並有現
    場照片附卷可參（見偵卷第41頁），而告訴人上揭證述內容
    及現場照片，固足證明告訴人於該處栽種之多肉植物盆栽遭
    竊之事實，然因告訴人未在場目擊竊嫌行竊過程，其對於多
    肉植物盆栽係遭何人竊取一節並不知悉，自無法以告訴人上
    開證詞，遽認被告有於上揭時、地竊取告訴人所有上開多肉
    植物盆栽之事實。
㈡、觀諸本案竊嫌行竊過程之監視錄影及翻拍照片，畫面模糊而
    難以辨認竊嫌是否即為被告，此有監視錄影翻拍照片附卷可
    佐（見本院卷第71至79頁），並經本院當庭勘驗在卷（見本
    院卷第110至111頁、第131至151頁），故難僅憑模糊之監視
    器錄影畫面及翻拍照片，即認被告係犯下本案竊案之人。此
    外，公訴意旨認被告係騎乘車牌號碼000-000號普通重型機
    車至案發地點行竊，而該普通重型機車之車型乃係黑色CUXI
    ，機車後方僅裝有供乘客抓握之握把，而無載貨架乙節，有
    刑案現場照片在卷可參（見偵卷第43頁），但從監視器畫面
    可知，本案竊嫌於行竊完畢離開現場時，所騎乘之機車後方
    裝有載貨架，有監視器翻拍截圖存卷可考（見本院卷第153
    頁），與公訴意旨上開所指情節顯然不符，無法據此證明本
    案行竊之人係被告。
㈢、參以告訴人遭竊之多肉植物盆栽，原係放置在臺中市○○區○○
    路0段000○0號工廠外，有如前述，而該處係開放之場所，任
    何人均可自由經過，要難排除告訴人所有之多肉植物盆栽係
    遭他人竊取之可能，況本案復未在被告處扣得任何遭竊之多
    肉植物盆栽，實難以認定本案竊案即為被告所為。
㈣、按被告未經審判證明有罪確定前，推定其為無罪，刑事訴訟
    法第154條第1項定有明文，此即所謂之「無罪推定原則」。
    其主要內涵，無非要求負責國家刑罰權追訴之檢察官，擔負
    證明被告犯罪之責任，倘其所提出之證據，不足為被告有罪
    之積極證明，或其指出證明之方法，無法說服法院形成被告
    有罪之心證，縱使被告之辯解疑點重重，法院仍應予被告無
    罪之諭知（最高法院102年度台上字第3128號判決意旨參照
    ）。被告固供稱車牌號碼000-000號普通重型機車未曾借予
    他人使用，且案發時其有不在場證明等語（見本院卷第42至
    43頁），但案發前後車牌號碼000-000號普通重型機車確有
    行經失竊地點附近一節，有車牌號碼000-000號普通重型機
    車車行紀錄、推測返程路線、路口監視器畫面在卷可證（見
    偵卷第95頁、第103頁、第19至21頁、第25至31頁），可見
    被告上開辯稱其於案發前後未至案發現場附近云云，與客觀
    事實相悖，然本案依檢察官提出之證據資料，既不足以認定
    被告犯罪，即令被告所辯亦屬有疑，惟依上開說明，於檢察
    官未能舉證證明被告犯罪之下，依法仍應為被告無罪之諭知
    。
五、綜上所述，公訴意旨所提出上述證據，其證明仍未達於超越
    合理懷疑之程度。本案依現存證據資料，經綜合評價調查證
    據之結果，既不能使本院形成被告有涉本案竊盜犯行之確切
    心證，揆諸前揭說明，其被訴前揭犯行應屬不能證明，依法
    應諭知其無罪之判決。
據上論斷，依刑事訴訟法第301條第1項，判決如主文。
本案經檢察官林宏昌提起公訴，檢察官羅秀蓮到庭執行職務。
中    華    民    國   110    年    9     月    17    日
                  刑事第三庭  法  官  簡志宇
以上正本證明與原本無異。 　　
如不服本判決應於收受判決後20日內向本院提出上訴書狀，並應
敘述具體理由；其未敘述上訴理由者，應於上訴期間屆滿後20日
內向本院補提理由書（均須按他造當事人之人數附繕本）「切勿
逕送上級法院」。
                              書記官  林勝彥            
中　　華　　民　　國　　110 　年　　9 　　月　　17　　日